# 在母公司和香港全资子公司同时领薪

提问人：wangvvv007 时间：2017-12-27 10:55:40
一家拟上市公司，业务人员即在北京的公司领薪，又在全资香港子公司领薪，和 2 个公司全部签有劳动合同，个税都是按照国家规定，在香港领取的薪资在北京再年底申报一次个税，主要是同时领薪的情况合不合规，如何有效区分同时领薪的额度合不合规。

回答人：chenyiwei
取决于业务人员在北京和香港领取的薪金之比与其分别为两家公司提供的服务之比（例如看在两家公司的相对工时比例）是否相称。
另外是否存在重大的避税等意图。